【裁判字號】    95,訴,253
【裁判日期】    950427
【裁判案由】    毒品危害防制條例
【裁判全文】
臺灣基隆地方法院刑事判決               95年度訴字第253號
公  訴  人  臺灣基隆地方法院檢察署檢察官
被      告  乙○○
上列被告因毒品危害防制條例案件，經檢察官提起公訴（95年度
毒偵字第622、623、624 號），本院合議庭裁定由受命法官獨任
進行簡式審判程序，茲判決如下：
    主  文
乙○○連續施用第一級毒品，累犯，處有期徒刑拾月，扣案之第
一級毒品海洛因淨重零點貳伍公克（不含包裝袋）沒收銷燬之，
裝置上開第一級毒品海洛因之包裝袋壹個、注射針筒壹支沒收。
    理  由
一、犯罪事實：
    乙○○前因施用毒品案件，先後2 次經送觀察、勒戒後，均
    認無繼續施用毒品之傾向，由臺灣基隆地方法院檢察署檢察
    官分別於民國（下同）88年8月3日、89年4 月10日，以88年
    度偵字第4626號、89年度毒偵緝字第134 號為不起訴處分確
    定；又因施用毒品案件，先送強制戒治，再由臺灣基隆地方
    法院檢察署檢察官提起公訴，經台灣高等法院於90年 3月20
    日，以90年度上訴字第1076號判處有期徒刑 6月確定，於90
    年11月14日執行完畢；再因施用毒品案件，經臺灣基隆地方
    法院檢察署檢察官提起公訴，經本院於91年10月29日判處有
    期徒刑10月，於92年 1月23日確定，於93年9月2日執行完畢
    ；復因施用毒品案件，經臺灣基隆地方法院檢察署檢察官提
    起公訴，經本院於94年11月28日判處有期徒刑8月，於95年3
    月8日確定（尚未執行）。猶不知悔改，復基於施用第1級毒
    品海洛因之概括犯意，自94年11月30日起至 95年1月13日止
    ，連續在基隆市○○路100之2號住處、基隆市○○路 33號、
    基隆市○○路53號等地，以針筒注射或將海洛因摻在香煙內
    之方式，施用第1級毒品海洛因多次。嗣分別於（一） 94年
    11月30日10時20分許，在基隆市○○路53號地下室（萬家福
    賣場廁所）為警查獲，並扣得注射針筒1支；（二）95年1月
    10日19時11分許，在基隆市○○路92號為警查獲，並扣得海
    洛因1包淨重0.25公克；（三）95年1月14日14時30分許，在
    基隆市○○路33號前為警查獲，經採尿送驗結果，呈嗎啡陽
    性反應，始知上情。
二、程序事項：
    本件被告乙○○所犯者非為死刑、無期徒刑、最輕本刑為 3
    年以上有期徒刑之罪或高等法院管轄第一審案件，其於準備
    程序進行中，先就被訴事實為有罪之陳述，經告知其簡式審
    判程序之旨，並聽取公訴人之意見後，本院依刑事訴訟法第
    273條之1第1項之規定，裁定由受命法官獨任進行簡式審判
    程序，合先敘明。
三、認定事實所依據之證據及理由：
（一）被告自白：被告於本院審理中自白其於前述時、地施用第
      1 級毒品之犯行事實，其任意自白核與下列事證相符，應
      堪採為證據。
（二）尿液檢驗結果：台灣尖端先進生技醫藥股份有限公司濫用
      藥物檢驗報告1 紙、昭信科技顧問股份有限公司濫用藥物
      尿液檢體檢驗報告2紙（附於95年度毒偵字第106號偵查卷
      第15頁、95年度偵字第436號偵查卷、95年度毒偵字第493
      號偵查卷第13頁）：被告經警查獲後採集之尿液經檢驗結
      果，均呈海洛因代謝物嗎啡陽性反應。
（三）扣案物證：本案有第1級毒品海洛因1包淨重0.25公克（有
      法務部調查局95年2月27日調壹科字第320003502號鑑定通
      知書1紙在卷可稽，附於本院卷內）及裝置上開第1級毒品
      之包裝袋1個、注射針筒1支可資佐證，經被告供明均係供
      其施用毒品所用之物。
（四）臺灣基隆地方法院檢察署94年度毒偵字第2453號起訴書、
      台灣高等法院被告全國前案紀錄表。
四、論罪及科刑之理由：
（一）查海洛因係毒品危害防制條例第2條第2項第1款所定之第1
      級毒品。核被告乙○○所為，係犯毒品危害防制條例第10
      條第1項之施用第1級毒品罪。又被告施用第1 級毒品前後
      ，持有第1級毒品之低度行為，應為其施用第1級毒品之高
      度行為所吸收，不另論罪。
（二）被告先後多次施用第1 級毒品海洛因之行為，時間密接，
      構成要件復相同，顯係基於概括犯意為之，為連續犯，應
      論以一罪，並加重其刑。
（三）末查被告曾受前揭犯罪事實欄所載有期徒刑之執行完畢，
      有臺灣高等法院被告全國前案紀錄表在卷可稽，其受有期
      徒刑之執行完畢後，5 年以內再犯本件有期徒刑以上之罪
      ，為累犯，應遞加重其刑。
（四）本院審酌毒品對於人體會產生成癮性，係足以危害個人健
      康及社會安全之管制藥物，被告經過執行觀察、勒戒，猶
      不知戒除濫行施用毒品惡習，再犯本件施用毒品罪，深陷
      毒坑無法自拔，及其犯罪之自我麻醉動機、犯罪之手段、
      所生自我戕害結果及犯罪後坦承犯行之態度等一切情狀，
      量處如主文所示之刑，以示懲儆。
（五）扣案之第1 級毒品海洛因淨重0.25公克（不含包裝袋）、
      為查獲之毒品，應依毒品危害防制條例第18條第1 項前段
      之規定宣告沒收銷燬之，裝置上開第一級毒品海洛因之包
      裝袋1個、注射針筒1 支，為被告所有供施用第1級毒品海
      洛因所用之物，業據被告於本院審判時供明在卷，依刑法
      第38條第1項第2款之規定宣告沒收。
五、適用之法律依據：
    刑事訴訟法第273 條之1 第1 項、第299 條第1 項前段，毒
    品危害防制條例第10條第1項、第18條第1項前段，刑法第11
    條前段、第56條、第47條、第38條第1項第2款。
本案經檢察官甲○○到庭執行職務。
中    華    民    國    95    年    4     月    27    日
                  刑事第三庭法    官  齊  潔
以上正本證明與原本無異。
對於本件判決如有不服，應於收受送達後10日內，向本院提出上
訴書狀，上訴於臺灣高等法院，並按他造當事人之人數附具繕本
。
中    華    民    國    95    年    4     月    27    日
                            書 記 官  潘端典
附錄論罪法條：
毒品危害防制條例第10條
施用第一級毒品者，處 6 月以上 5 年以下有期徒刑。
施用第二級毒品者，處 3 年以下有期徒刑。


司法院資訊處製作；財團法人民間司法改革基金會備份。
